【裁判字號】    89,上易,227
【裁判日期】    890229
【裁判案由】    傷害
【裁判全文】
臺灣高等法院臺中分院刑事判決                    八十九年度上易字第二二七號
    上訴人  臺灣彰化地方法院檢察署檢察官
    被  告  甲  ○
右上訴人因被告傷害案件，不服台灣彰化地方法院中華民國八十八年十月二十二日第
一審判決（民國八十八年度易字第一一一０號，起訴案號：台灣彰化地方法院檢察署
民國八十八年度偵字第四二五三號），提起上訴，本院判決如左：
    主  文
上訴駁回。
    事實及理由
一、本案經本院審理結果，認第一審判決之認事用法及量刑均無不當，應予維持，並
    引用第一審判決書該部分記載之事實、證據及理由（如附件）。
二、上訴人即檢察官（以下簡稱檢察官）在本院未提出其他不利於被告甲○之證據，
    渠上訴意旨徒憑告訴人乙○○之請求，而以被告事後尚未與告訴人和解等情而認
    原審法院之量刑過輕，並據以指摘原判決不當，惟本院斟酌告訴人所受之傷害尚
    非嚴重，且被告復均供承犯行，態度良好等情，因認原審法院之量刑並無不合，
    從而檢察官之上訴為無理由，應予駁回。
三、據上論斷，應依刑事訴訟法第三百七十三條、第三百六十八條判決如主文。
本案經檢察官王雪惠到庭執行職務。
中      華      民      國     八十九     年      二      月   二十九   日
                                   臺灣高等法院臺中分院刑事第五庭
                                         審判長法  官  吳  重  政
                                               法  官  朱      樑
                                               法  官  李  寶  堂
右正本證明與原本無異。
不得上訴。
                                               書記官  蕭  玉  真
中      華      民      國     八十九     年      三      月     一     日
                                                                        Ｄ
附件：
臺灣彰化地方法院刑事判決                        八十八年度易字第一一一號
    公  訴  人  臺灣彰化地方法院檢察署檢察官
    被      告  甲○    男四十八歲（民國○○○年○○月○○日生）
                        住彰化縣和美鎮○○里○○路四五五號
                        身分證統一編號：Ｎ一六六二四二二號
右列被告因傷害案件，經檢察官提起公訴 (八十八年度偵字第四二五三號)，本院判
決如左︰
    主    文
甲○傷害人之身體，處拘役肆拾日，如易科罰金，以佰元折算壹日。
    事    實
一、甲○因懷疑乙○○在外說甲○欠伊新台幣三十萬元，致心生不滿，於民國八十八
    年三月十七日上午十一時五十分許，乙○○駕車行經彰化縣和美鎮○○里○○路
    九七巷口時巧遇甲○，甲○叫其下車並稱不要造謠，乙○○下車時，甲○即基於
    傷害之犯意，以左手抓乙○○上衣，右手毆擊其胸部數下，乙○○以左手阻擋，
    終受有胸部挫傷、左肘血腫之傷害。經乙○○宣稱即將報警，甲○才憤然離去。
二、案經乙○○訴由彰化縣警察局和美分局報請臺灣彰化地方法院檢察署檢察官偵查
    起訴。
    理    由
一、訊據被告於警訊、偵查中及本院審理時，均坦承上開傷害犯行，核與被害人乙○
    ○指訴之情節相符，又被害人所受傷勢並經醫師驗明，此有彰化基督教醫院診斷
    書在卷可稽，罪證至為明確，被告犯行洵堪認定。
二、核被告所為，係犯刑法第二百七十七條第一項之傷害罪。爰審酌被告之素行，犯
    罪之動機、犯罪時所受之刺激、犯罪之手段、被害人所受傷害程度及被告犯罪後
    之態度，及迄今迄未賠償被害人等一切情狀，量處如主文所示之刑，並諭知易科
    罰金之折算標準，以示懲儆。
三、據上論斷，應依刑事訴訟法第二百九十九條第一項前段，刑法第二百七十七條第
    一項、第四十一條，罰金罰鍰提高標準條例第一條前段、第二條，判決如主文。
本案經檢察官魏克仁到庭執行職務。
中    華    民    國      八十八      年      十      月      二十二    日
                                  臺灣彰化地方法院刑事第二庭
                                      法      官  王  鏡  明
右正本證明與原本無異
如不服本判決，應於判決送達後十日內向本院提出上訴狀( 須附繕本 )。
告訴人或被害人對於判決如有不服具備理由請求檢察官上訴者，其上訴期間之計算係
以檢察官收受判決正本之日期為準。
                                      法院書記官  李  福  源
中    華    民    國      八十八      年      十      月      二十六    日
刑法第二百七十七條
傷害人之身體或健康者，處三年以下有期徒刑，拘役或一千元以下罰金。
犯前項之罪，因而致人於死者，處無期徒刑或七年以上有期徒刑，致重傷者，處三年
以上，十年以下有期徒刑。


司法院資訊處製作；財團法人民間司法改革基金會備份。
